臺灣屏東地方法院刑事判決　　　　　　　110年度訴字第402號
公　訴　人　臺灣屏東地方檢察署檢察官
被　　　告　利俊宏


　　　　　　張家騰


　　　　　　利俊緯


上列被告因傷害等案件，經檢察官提起公訴（109 年度軍少連偵
字第6 號），本院判決如下：
    主  文
本件公訴不受理。
    理  由
一、公訴意旨如起訴書所載（如附件）。
二、按告訴乃論之罪，告訴人於第一審辯論終結前，得撤回其告
    訴；又告訴經撤回者，法院應諭知不受理之判決，且得不經
    言詞辯論為之，刑事訴訟法第238 條第1 項、第303 條第3
    款、第307條分別定有明文。
三、本件被告乙○○、丁○○、丙○○因傷害等案件，經告訴人
    甲○○提出告訴後，由臺灣屏東地方檢察署檢察官提起公訴
    ，認被告乙○○、丁○○均涉犯刑法第277 條第1 項之傷害
    罪嫌；被告丙○○涉犯刑法第277 條第1 項之傷害罪嫌、同
    法第354 條之毀損他人物品罪嫌。該等罪名依同法第287 、
    357 條前段之規定，均須告訴乃論。茲據告訴人於本件辯論
    終結前，具狀聲請撤回其告訴乙節，有刑事撤回告訴狀3 紙
    存卷可考（見本院訴字卷第209 至213 頁），揆諸前開說明
    ，爰不經言詞辯論，逕為諭知不受理之判決。
四、本件被告乙○○、丁○○、丙○○涉犯強制罪部分，由本院
    另行審結。
據上論斷，應依刑事訴訟法第303 條第3 款、第307 條，判決如
主文。
中    華    民    國  111     年    1     月    12   日
                  刑事第四庭  審判長法  官  黃柏霖
                                    法  官  錢毓華
                                    法  官  李宛臻
以上正本證明與原本無異。
如不服本判決應於收受判決後20日內向本院提出上訴書狀，並應
敘述具體理由；其未敘述上訴理由者，應於上訴期間屆滿後20日
內向本院補提理由書（均須按他造當事人之人數附繕本）「切勿
逕送上級法院」。
中    華    民    國   111    年    1     月    12    日
                                    書記官  蔡語珊
附件：臺灣屏東地方檢察署檢察官起訴書1 份。
--------------------------------------------------------
【附件】
臺灣屏東地方檢察署檢察官起訴書
                                  109年度軍少連偵字第6號
    被      告  乙○○
                丁○○
                丙○○
    上  一  人
    選任辯護人  湯瑞科律師
上列被告等因妨害自由等案件，已經偵查終結，認應提起公訴，
茲將犯罪事實及證據並所犯法條分敘如下：
        犯罪事實
一、乙○○為丙○○之兄，前因公共危險案件，經臺灣屏東地方
    法院以107 年度交簡字第1623號判決判處有期徒刑5 月確定
    ，於民國107 年11月30日易科罰金執行完畢。詎其仍不思悔
    悟，於109 年6 月28日23時20分許，因丙○○之配偶鍾佳玲
    （另為不起訴處分）以電話向乙○○求援，稱其與利旭間
    有金錢糾紛，因而遭利旭跟蹤及騷擾等語，即與丙○○及
    丁○○一同至屏東縣○○市○○路000 ○0 號喜樂養生館處
    所前欲保護鍾佳玲，到場後見到利旭正走向鍾佳玲處，3
    人即共同基於傷害之犯意聯絡，分別以徒手、持棍棒毆打或
    以現場之旗幟底座砸向甲○○身體之方式毆打甲○○，致甲○○受有頭部外傷併腦震盪、胸部挫傷併左側第3-4 肋骨骨
    折、四肢擦挫傷等傷害；又丙○○於毆打告訴人過程中，復
    基於毀損之犯意，將甲○○之手機取走並砸在地上，致該手
    機損壞不堪使用；另乙○○、丙○○及丁○○於第一次毆打
    告訴人後，再共同基於強制之犯意聯絡，強行將甲○○抬上
    鍾佳玲所有之車牌號碼000-0000號自小客車，以此方式控制
    甲○○之行動，並妨害其自由，送甲○○返回其位於屏東縣
    ○○鄉○○路00號之住處，乙○○復基於傷害之犯意，於該
    住處以徒手的方式，再次毆打甲○○。嗣經甲○○報警處理
    ，警調閱監視錄影畫面，始查悉上情。
二、案經甲○○訴請屏東縣政府警察局屏東分局報告偵辦。
        證據並所犯法條
一、證據清單及待證事實：
┌──┬───────────┬─────────────┐
│編號│證據名稱              │待證事實                  │
├──┼───────────┼─────────────┤
│1   │被告乙○○於警詢及偵查│⑴坦承於上開時、地，與被告│
│    │時之供述。            │  丙○○、丁○○共同毆打告│
│    │                      │  訴人事實。              │
│    │                      │⑵坦承毆打告訴人甲○○後，│
│    │                      │  與被告乙○○、丁○○將告│
│    │                      │  訴人抬入同案被告鍾佳玲所│
│    │                      │  有車牌號碼000-0000號自小│
│    │                      │  客車內，並載告訴人返回告│
│    │                      │  訴人住處，並再次毆打告訴│
│    │                      │  人之事實。              │
├──┼───────────┼─────────────┤
│2   │被告丙○○於警詢及偵查│⑴坦承於上開時、地，與被告│
│    │時之供述。            │  乙○○、丁○○共同毆打告│
│    │                      │  訴人，並將告訴人手機摔壞│
│    │                      │  之事實。                │
│    │                      │⑵坦承毆打告訴人後，與被告│
│    │                      │  乙○○、丁○○將告訴人抬│
│    │                      │  入同案被告鍾佳玲所有車牌│
│    │                      │  號碼ALL-5716號自小客車內│
│    │                      │  ，並載告訴人返回告訴人住│
│    │                      │  處之事實。              │
├──┼───────────┼─────────────┤
│3   │被告丁○○於警詢及偵查│⑴坦承於上開時、地，與被告│
│    │時之供述。            │  乙○○、丙○○共同毆打告│
│    │                      │  訴人事實。              │
│    │                      │⑵坦承毆打告訴人後，與被告│
│    │                      │  乙○○、丙○○將告訴人抬│
│    │                      │  入同案被告鍾佳玲所有車牌│
│    │                      │  號碼ALL-5716號自小客車內│
│    │                      │  ，並載告訴人返回告訴人住│
│    │                      │  處之事實。              │
├──┼───────────┼─────────────┤
│4   │證人即告訴人甲○○之證│證明全部犯罪事實。        │
│    │述。                  │                          │
├──┼───────────┼─────────────┤
│5   │證人即同案被告鍾佳玲之│⑴證明其與告訴人間有金錢糾│
│    │供述及證述。          │  紛之事實。              │
│    │                      │⑵證明於上開時、地，被告利│
│    │                      │  俊宏等3 人有共同毆打告訴│
│    │                      │  人之事實。              │
│    │                      │⑶證明被告乙○○等3 人有與│
│    │                      │  告訴人坐同一車前往告訴人│
│    │                      │  住處之事實。            │
├──┼───────────┼─────────────┤
│6   │喜樂養生館前現場監視器│佐證被告乙○○、丙○○及張│
│    │畫面及截圖、本署檢察事│家騰等3 人，分別以徒手、持│
│    │務官勘驗筆錄。        │棍棒毆打或以現場之旗幟底座│
│    │                      │砸向甲○○身體等事實。    │
├──┼───────────┼─────────────┤
│7   │寶建醫療社團法人寶建醫│佐證甲○○受有上開傷害之事│
│    │院診斷證明書          │實。                      │
├──┼───────────┼─────────────┤
│8   │屏東分局崇蘭派出所案發│佐證甲○○遭毆打後，衣服破│
│    │後蒐證照片            │損、身體受傷、手機毀損等事│
│    │                      │實。                      │
└──┴───────────┴─────────────┘
二、按共同正犯間，對其他共同正犯在犯意聯絡範圍內所實行之
    行為，固應同負全部責任，然若其他共同正犯所實行之行為
    ，已踰越犯意聯絡範圍，就此軼出部分，即難令負共同正犯
    之責，有最高法院97年度台上字第244 號刑事裁判意旨參照
    ，是本件被告乙○○、丙○○、丁○○為保護同案被告鍾佳
    玲免受告訴人之騷擾，共同基於傷害之犯意聯絡而毆打告訴
    人，在毆打過程中，被告丙○○又因激憤將告訴人之手機毀
    損及被告乙○○於返回告訴人家中後，又再次毆打告訴人之
    行為，應均屬被告丙○○、乙○○個人逾越犯意聯絡之行為
    ，自難令他被告共負正犯之責。是核被告丙○○所為，係犯
    刑法第第277 條第1 項之傷害罪嫌、同法第354 條之毀棄損
    壞罪嫌及同法第304 條第1 項之強制罪嫌；被告乙○○所為
    ，係犯刑法第277 條第1 項之傷害罪嫌2 次及同法第304 條
    第1 項之強制罪嫌；被告丁○○所為，係犯刑法第277 條第
    1 項之傷害罪嫌及同法第304 條第1 項之強制罪嫌。被告乙○○、丙○○、丁○○就第一次傷害及強制罪嫌，有犯意之
    聯絡及行為之分擔，請依共同正犯論處。被告丙○○就上開
    3 罪嫌，犯意各別，行為互殊，請予分論併罰之；被告乙○○就上開3 罪嫌，犯意各別，行為互殊，請予分論併罰之；
    被告丁○○就上開2 罪嫌，犯意各別，行為互殊，請予分論
    併罰之。又被告乙○○前有如事實欄所載之犯罪科刑及執行
    情形，有刑案資料查註紀錄表在卷可參，其於有期徒刑執行
    完畢後，5 年以內故意再犯本件有期徒刑以上之罪，為累犯
    ，請依刑法第47條第1 項之規定及大法官釋字第775 號解釋
    意旨，審酌加重其刑。
三、至報告意旨雖認被告乙○○、丙○○、丁○○另涉有刑法第
    150 條第1 項之公然聚眾施強暴罪嫌，惟按刑法第150 條規
    定在刑法之妨害秩序罪章中，基於立法者對該條文所在之章
    節及條文結構等體例安排，足見本罪保護之法益，除有社會
    安寧秩序外，亦有確保國家公權力威信及行使無礙，進而間
    接保障公眾免於恐懼之制度性功能，其保護法益尚屬抽象，
    且觀之其刑度非輕，對構成要件之解釋，自不宜過寬。再酌
    以刑法第150 條聚眾施強暴脅迫罪，乃聚合犯之立法，係基
    於「共同意思」，而具有對聚眾犯行論以同一罪名之基礎，
    除行為人在公共場所或公眾得出入之場所有聚集3 人以上施
    強暴脅迫之行為外，且於主觀上亦須具首謀、在場助勢或下
    手實施之行為意思外，更應有「於聚集時即須對將實施強暴
    脅迫之目的，有所認識」之共同意思，始足構成本罪。經查
    ，本件被告乙○○、丙○○、丁○○因同案被告鍾佳玲受到
    告訴人甲○○跟蹤騷擾，鍾佳玲在上開地點發現告訴人蹤跡
    時，方以電話通知被告乙○○等人前往保護接應，被告乙○○等3 人到場後即與告訴人發生肢體衝突進而共同傷害告訴
    人等節，已如上述，被告乙○○、丙○○、丁○○之行為，
    應係前往接應鍾佳玲時，與告訴人間所發生之偶發性鬥毆，
    尚難認被告乙○○、丙○○、丁○○主觀上具有妨害公共秩
    序之犯意，渠等所為自與刑法第150 條第1 項公然聚眾施強
    暴而下手實施之構成要件有間，無從以該罪相繩；又告訴意
    旨亦認於上開時、地，被告乙○○等3 人與告訴人發生肢體
    衝突時，被告乙○○等3 人亦基於毀損之犯意，將告訴人置
    於褲子右邊口袋內之另一隻行動電話毀損而致不堪使用等情
    ，因認被告此部分另涉有刑法第354 之毀損罪嫌。惟按過失
    行為之處罰，以有特別規定者為限，刑法上毀損罪之成立，
    以行為人故意毀損他人之物為犯罪構成要件，並無處罰過失
    毀損之行為，刑法第12條第2 項、第354 條分別定有明文。
    經查，於上開時、地，被告乙○○等3 人與告訴人發生衝突
    後，即分以徒手、持棍棒毆打或以現場之旗幟底座砸向甲○○身體，並與告訴人發生拉扯，而誤將告訴人褲子口袋內之
    行動電話毀損，且告訴人於偵查中亦稱：被告應該是不小心
    打壞的等語，足認被告乙○○等3 人應係在毆打告訴人之過
    程，不慎毀損該行動電話，其主觀上應無欲毀損該行動電話
    之主觀犯意，核與前揭毀損罪之犯罪構成要件即有未符，自
    難率以刑法毀損罪責相繩。惟上開防害秩序及毀損罪嫌如均
    成立犯罪，因與前揭起訴之傷害之犯行，核屬裁判上一罪關
    係，爰均不另為不起訴處分，附此敘明。
四、依刑事訴訟法第251條第1項提起公訴。
    此  致
臺灣屏東地方法院
中    華    民    國   110    年    6     月    24    日
                              檢  察  官  鄭央鄉
本件正本證明與原本無異
中    華    民    國   110    年    7     月    1     日
                              書  記  官  李昇華
附錄本案所犯法條全文
中華民國刑法第277條
傷害人之身體或健康者，處 5 年以下有期徒刑、拘役或 50 萬
元以下罰金。
犯前項之罪，因而致人於死者，處無期徒刑或 7 年以上有期徒
刑；致重傷者，處 3 年以上 10 年以下有期徒刑。
 
 
中華民國刑法第304條
以強暴、脅迫使人行無義務之事或妨害人行使權利者，處 3 年
以下有期徒刑、拘役或 9 千元以下罰金。
前項之未遂犯罰之。
 
 
中華民國刑法第354條
毀棄、損壞前二條以外之他人之物或致令不堪用，足以生損害於
公眾或他人者，處 2 年以下有期徒刑、拘役或 1 萬 5 千元以
下罰金。